【裁判字號】    97,交聲,1373
【裁判日期】    971211
【裁判案由】    聲明異議
【裁判全文】
臺灣彰化地方法院交通事件裁定         97年度交聲字第1373號
移
異 議人 即
受 處分 人  甲○○
上列異議人即受處分人因違反道路交通管理處罰條例案件，對於
交通部公路總局臺中區監理所彰化監理站民國97年10月29日彰監
四字第裁64-BD0000000號處分不服，聲明異議，本院裁定如下：
    主  文
異議駁回。
    理  由
一、原處分意旨略以：異議人即受處分人甲○○駕駛其所有車牌
    號碼8251-ER 號自用小客車，於民國96年12月30日10時16分
    許，在高雄市○○街與山東街口，因駕車行經有燈光號誌管
    制之交岔路口闖紅燈，為高雄市政府警察局交通警察大隊依
    採證照片掣單逕行舉發，嗣原處分機關於97年10月29日以「
    駕車行經有燈光號誌管制之交岔路口闖紅燈」，爰依道路交
    通管理處罰條例第53條第1 項、第63條第1 項第3 款規定，
    處罰受處分人甲○○新臺幣（下同）5400元，並記違規點數
    3 點。
二、聲明異議意旨略以：異議人之前戶籍設在高雄市，並未收到
    高雄市政府警察局之舉發闖紅燈違規通知單，嗣收到裁決書
    時，始知因逾期繳納罰鍰，而遭罰雙倍之罰鍰，為此聲明異
    議，請求撤銷原處分云云。
三、經查：
（一）本件異議人甲○○有於96年12月30日10時16分許，在高雄
      市○○街與山東街口，駕駛其所有車牌號碼8251-ER 號自
      用小客車，行經有燈光號誌管制之交岔路口闖紅燈之違規
      行為，並遭自動照相系統拍照採證乙節，為異議人所不爭
      執，且有高雄市警察局交通警察大隊高市警交相字第BD00
      00000 號舉發通知單1 紙在卷可稽，堪可認定。
（二）按汽車駕駛人行經有燈光號誌管制之交岔路口闖紅燈者，
      處新臺幣1800元以上5400元以下罰鍰，並記違規點數3 點
      ，道路交通管理處罰條例第53條第1 項、第63條第1 項第
      3 款分別定有明文。另參照違反道路交通管理事件統一裁
      罰基準及處理細則所附「違反道路交通管理事件統一裁罰
      基準表」（適用於96年1 月1 日以後違規）之規定，對於
      違反道路交通管理處罰條例第53條第1 項之違規情形，小
      型車駕駛人，行經有燈光號誌管制之交岔路口闖紅燈並逾
      越應到案期限60日以上者，小型車駕駛人處罰鍰5400元。
（三）且處理違反道路交通管理事件，有關文書送達之程序，依
      行政程序法之規定。送達，於應受送達人之住居所、事務
      所或營業所為之。於應送達處所不獲會晤應受送達人時，
      得將文書付與有辨別事理能力之同居人、受僱人或應送達
      處所之接收郵件人員。送達，不能依前2 條規定為之者，
      得將文書寄存送達地之地方自治或警察機關，並作送達通
      知書兩份，一份黏貼於應受送達人住居所、事務所、營業
      所或其就業處所門首，另一份交由鄰居轉交或置於該送達
      處所信箱或其他適當位置，以為送達。前項情形，由郵政
      機關為送達者，得將文書寄存於送達地之郵政機關。寄存
      機關自收受寄存文書之日起，應保存三個月。違反道路交
      通管理事件統一裁罰基準及處理細則第5 條、行政程序法
      第72條第1 項前段、第73條第1 項、第74條分別定有明文
      。
（四）查本件異議人甲○○之戶籍地址自92年12月12日起即設在
      「彰化縣和美鎮○○里○○○街169 號」，而上開原舉發
      機關之舉發通知單已於97年1 月22日寄存送達於異議人之
      戶籍地址（即彰化縣和美鎮○○里○○○街169 號）之郵
      政機關「彰化和美郵局」，此有個人基本資料、遷徙紀錄
      資料查詢結果及高雄市政府警察局交通警察大隊送達證書
      各1 紙在卷可憑，足徵本件舉發通知單已向異議人為合法
      之送達無誤。
四、從而，本件舉發通知單既已經合法送達，受處分人以未收到
    舉發通知單為由聲明異議，自不足採，原處分機關就異議人
    上開闖紅燈之違規行為，依道路交通管理處罰條例第53條第
    1 項及第63條第1 項第3 款規定，裁處受處分人5400元，並
    記違規點數3 點，並無不當，本件聲明異議為無理由，應予
    駁回。
五、據上論斷，應依道路交通管理處罰條例第87條第2 項，道路
    交通案件處理辦法第19條，裁定如主文。
中    華    民    國    97    年    12    月    11    日
                  交通法庭            法  官  郭麗萍
以上正本證明與原本無異。
如不服本裁定，應於裁定送達後5 日內，向本院提出抗告狀 (須
附繕本)。
中    華    民    國    97    年    12    月    11    日
                                      書記官  吳冠慧


司法院資訊處製作；財團法人民間司法改革基金會備份。
